# 关于权益法下投资方的会计处理

提问人：搬搬运运工工 时间：2021-12-15 16:16:26
甲公司持有乙公司20%股份，甲公司能对乙公司产生重大影响，甲公司账面对乙公司的长期股权投资采用权益法核算。 2021 年乙公司发行永续债10 亿并作为所有者权益项下的其他权益工具核算，因永续债导致的乙公司净资产增加，由于非乙公司经营净利润导致的增加，也非其他综合收益产生的，因此甲公司在其账面对乙公司的投资，同时增加长期股权投资-其他权益变动及其他资本公积 2 亿。请教各位老师以上会计处理是否恰当

回答人：chenyiwei
被投资企业发行永续债，虽然作为权益工具，但这不属于“归属于普通股股东的权益”，甲公司在其中并不享有份额。因此在权益法核算时不考虑这部分权益增加的影响。